【裁判字號】    95,上訴,3967
【裁判日期】    951228
【裁判案由】    偽造文書等
【裁判全文】
臺灣高等法院刑事判決                95年度上訴字第3967號
上  訴  人
即  被  告  甲○○
                    （現另案於台灣台中監獄台中分監執行中
上列上訴人因偽造文書等案件，不服臺灣桃園地方法院95年度易
緝字第81號，中華民國95年 8月25日第一審判決（起訴案號：臺
灣桃園地方法院檢察署92年度偵字第7050號），提起上訴，本院
判決如下：
    主  文
上訴駁回。
    事  實
本審認定之事實與第一審宣示判決筆錄（如附件）所記載之事實
相同，茲引用之。
    理  由
一、按原審法院認為上訴不合法律上之程式或法律上不應准許或
    其上訴權已經喪失者，應以裁定駁回之；第二審法院認為上
    訴有第 362條前段之上開情形者，應以判決駁回之；協商判
    決之上訴，除本編有特別規定外，準用第三編第一章及第二
    章之規定，刑事訴訟法第362條前段、第367條前段及第 455
    條之11第 1項分別定有明文。又協商判決除有刑事訴訟法第
    455條之4第1項第1款於本訊問程序終結前，被告撤銷協商合
    意或檢察官撤回協商聲請者；第 2款被告協商之意思非出於
    自由意志者；第4款被告所犯之罪非第455條之2第1項所定得
    以協商判決者；第 6款被告有其他較重之裁判上一罪之犯罪
    事實者；第 7款法院認應諭知免刑或免訴、不受理者情形之
    一，及違反同條第 2項「法院應於協商合意範圍內為判決；
    法院為協商判決所科之刑，以宣告緩刑或二年以下有期徒刑
    、拘役或罰金為限」之規定者外，檢察官與被告均不得上訴
    ，同法第455條之10第1項定有明文。
二、被告上訴意旨略以：伊另犯竊盜罪經判處有期徒刑 1年確定
    ，目前在監執行中，本案為前案判決效力所及，應為免訴判
    決云云。
三、經查：被告前案即本院台南分院93年度上易字第 111號刑事
    判決，其犯罪時間為91年 8月間，罪名為單純竊盜罪，本案
    犯罪時間為92年4月至9月，罪名除竊盜罪外，尚涉犯詐欺、
    偽造文書等罪，犯罪時間上間隔 8個月餘，犯罪方法亦不盡
    相同，難謂為連續犯而有裁判上一罪之關係，原審各別論罪
    科刑，尚無不合。被告上訴意旨認本案有免訴情形應予發回
    云云，尚有誤會。
四、綜上所述，本件係屬不得上訴之案件，被告提起上訴，其上
    訴程序為不合法，爰依法判決駁回上訴。
據上論斷，應依刑事訴訟法第367條前段，判決如主文。
本案經檢察官黃東焄到庭執行職務。
中    華    民    國    95    年    12    月    28    日
                  刑事第一庭審判長法  官  蔡  長  溪
                                  法  官  林  俊  益
                                  法  官  陳  春  秋
以上正本證明與原本無異。
如不服本判決，應於收受送達後十日內向本院提出上訴書狀，其
未敘述上訴之理由者並得於提起上訴後十日內向本院補提理由書
（均須按他造當事人之人數附繕本）。
                                  書記官  李  家  敏
中    華    民    國    95    年    12    月    29    日


司法院資訊處製作；財團法人民間司法改革基金會備份。
